臺灣臺中地方法院刑事判決
109年度訴字第2679號
公  訴  人  臺灣臺中地方檢察署檢察官
被      告  劉秀月



            黃進益


            蔡玉珠


上列被告因妨害風化案件，經檢察官提起公訴（108年度偵字第2
6720號），本院判決如下：
    主    文
一、丁○○犯共同圖利媒介性交罪，共參罪，各處有期徒刑參月，
    如易科罰金，均以新臺幣壹仟元折算壹日。應執行有期徒刑
    伍月，如易科罰金，以新臺幣壹仟元折算壹日。扣案如附表
    所示之物沒收；未扣案犯罪所得新臺幣肆萬捌仟元沒收，於
    全部或一部不能沒收或不宜執行沒收時，追徵其價額。
二、丙○○幫助犯圖利容留性交罪，處有期徒刑肆月，如易科罰金
    ，以新臺幣壹仟元折算壹日。未扣案犯罪所得新臺幣壹拾貳
    萬元沒收，於全部或一部不能沒收或不宜執行沒收時，追徵
    其價額。
三、戊○○無罪。
    犯罪事實
一、丙○○係車王大飯店負責人。其自民國106年4月1日起，以該
    飯店名義與乙○○（綽號「小麗」，現由本院通緝中）簽訂房
    屋租賃契約，約定月租為新臺幣（下同）12萬元，而出租該
    飯店7樓給乙○○使用。乙○○於承租時，係向丙○○表示將作為
    宿舍使用。然其承租之後，即與「有哥」及其他不詳應召集
    團成員，共同基於意圖使女子與他人為性交行為而媒介、容
    留以營利之犯意聯絡，先由上開應召集團招募應召女子至上
    址，由乙○○容留，再由乙○○透過通訊軟體LINE「東林2-摩卡
    咖啡館」與男客聯繫，約定性交易時間、價格，並指示男客
    直接搭乘電梯至該飯店7樓，由7樓櫃檯兼房務人員向男客收
    取開房間之費用300元並交付房間鑰匙，俟男客進入房間之
    後，即透過LINE告知乙○○房號，乙○○再通知應召女子進入房
    間向男客收取價金並從事性交易。每次全套性交易價格為28
    00元，交易完成後，應召女子可分得其中1600元，剩餘1200
    元則委由乙○○轉交給上開應召集團成員，而以此方式營利。
    嗣於108年7月間，丁○○受雇於乙○○擔任該飯店7樓櫃檯兼房
    務人員（月薪24000元），而與乙○○、「有哥」及不詳應召
    集團成員，共同基於意圖使女子與他人為性交行為而媒介以
    營利之犯意聯絡，由丁○○負責上開向男客收取開房間之費用
    （每次300元）後交付房間鑰匙之工作，並於每日20時許，
    將當日所收取之費用上繳給乙○○。
二、上開房屋租賃契約固約定租期至106年9月30日止，然丙○○與
    乙○○嗣已口頭續約，由乙○○繼續承租至108年9月19日為警查
    獲時為止。且丙○○於出租時雖不知乙○○係承租作為應召站使
    用，然丙○○嗣於108年8月間前往該飯店7樓查看時，察覺出
    入人員複雜，且疑似有應召女子，懷疑乙○○經營應召站，便
    向乙○○表示其不願再繼續出租。然經乙○○懇求並表示其會低
    調行事之後，丙○○考量景氣不佳，為賺取每月租金12萬元，
    遂基於幫助意圖使女子與他人為性交行為而容留以營利之犯
    意，繼續出租上址給乙○○，使乙○○得以上址繼續容留女子與
    他人為性交行為。
三、嗣警方於108年9月19日17時30分許，持本院核發之搜索票至
    該飯店7樓搜索，當場在1715號房查獲甫為性交易完畢之應
    召女子朱小桂與男客張翔閔（對價2800元），在1716號房查
    獲甫性交易完畢之應召女子胡小平、劉玉飛及男客蔡居庭（
    對價5600元），並在1720號房查獲應召女子黃小倩，並扣得
    如附表所示之物，而查悉上情。
四、案經臺中市政府警察局第六分局移請臺灣臺中地方檢察署檢
    察官偵查起訴。
    理    由
甲、有罪部分
壹、證據能力部分：
一、本案據以認定被告丙○○、丁○○犯罪之供述證據，有關各被告
    以外之人於審判外之陳述部分，業經本院於準備程序及審判
    期日時予以提示並告以要旨，而公訴人、被告丙○○、丁○○均
    未爭執證據能力，且迄本院言詞辯論終結前均未聲明異議。
    本院審酌該等證據之作成、取得，尚無違法不當之情形，亦
    無顯不可信之情況，且均為證明本案犯罪事實存否所必要，
    認以之為證據應屬適當。依刑事訴訟法第159條之5規定，具
    有證據能力。
二、本案所引用之非供述證據部分，無證據顯示係實施刑事訴訟
    程序之公務員違背法定程序所取得。依同法第158條之4規定
    反面解釋，亦具有證據能力。
貳、認定犯罪事實所憑之證據及理由：
    訊據被告丁○○矢口否認有何共同圖利媒介性交之犯行，辯稱
    ：我只是向客人收取房費，客人離開時我再去打掃房間，小
    姐的事情我不清楚，我不知道她們在從事性交易等語。被告
    丙○○亦矢口否認有何幫助圖利容留性交之犯行，辯稱：我純
    粹是出租飯店7樓給乙○○而已，我沒有和她共同媒介、容留
    性交易，我一開始不知道她做應召站，後來我也只是懷疑而
    已等語。經查：
一、被告丙○○係車王大飯店負責人。其自106年4月1日起，以該
    飯店名義與同案被告乙○○（綽號「小麗」，現由本院通緝中
    ）簽訂房屋租賃契約，約定月租12萬元，而出租該飯店7樓
    給同案被告乙○○使用。同案被告乙○○於承租時，係向被告丙○○表示將作為宿舍使用。然其承租之後，即與「有哥」及其
    他不詳應召集團成員，共同基於意圖使女子與他人為性交行
    為而媒介、容留以營利之犯意聯絡，先由上開應召集團招募
    應召女子至上址，由同案被告乙○○容留後，再由其透過通訊
    軟體LINE群組「東林2-摩卡咖啡館」與男客聯繫，約定性交
    易時間、價格，並指示男客直接搭乘電梯至該飯店7樓，由7
    樓櫃檯兼房務人員向男客收取開房間之費用300元並交付房
    間鑰匙，俟男客進入房間之後，即透過LINE告知同案被告乙○○房號，同案被告乙○○再通知應召女子進入房間向男客收取
    價金並從事性交易。每次全套性交易價格為2800元，交易完
    成後，應召女子可分得其中1600元，剩餘1200元則委由同案
    被告乙○○轉交給上開應召集團成員，而以此方式營利。嗣於
    108年7月間，被告丁○○受雇於同案被告乙○○擔任該飯店7樓
    櫃檯兼房務人員（月薪24000元），由被告丁○○負責向男客
    收取開房間之費用（每次300元）後交付房間鑰匙之工作，
    並於每日20時許，將當日所收取之費用上繳給同案被告乙○○
    。又上開房屋租賃契約租期固約定租期至106年9月30日止，
    然丙○○與同案被告乙○○嗣已口頭續約，由同案被告乙○○繼續
    承租至108年9月19日為警查獲時為止等節，業據同案被告乙○○於偵查中供述明確，核與證人即應召女子朱小桂、胡小平
    、劉玉飛、黃小倩於警詢時之證述，以及證人即男客張翔閔
    、蔡居庭於警詢時之證述，均相互吻合。且被告丁○○自承其
    係自108年6、7月間受僱擔任7樓櫃臺兼房務人員（採有利於
    被告丁○○之認定，應認其係自108年7月開始工作），並向男
    客收取開房間之費用後交付房間鑰匙，以及上繳費用給「小
    麗」（即同案被告乙○○）等語；被告丙○○亦陳稱其係以月租
    12萬元出租飯店7樓給同案被告乙○○使用乙節。此外，復有
    員警職務報告、被告丙○○指認犯罪嫌疑人紀錄表、真實姓名
    對照表（被指認人：被告乙○○）、本院108年度聲搜字第140
    3號搜索票、臺中市政府警察局第六分局搜索、扣押筆錄暨
    扣押物品目錄表3份（搜索地點：該飯店7樓櫃臺、1715號、
    1716號房）、查獲地點位置圖、查獲現場及物品照片、被告
    丁○○持用手機LINE群組之訊息畫面翻拍照片、應召女子黃小
    倩持用手機LINE對話訊息畫面之翻拍照片、車王大飯店7樓1
    715號、1716號房之平面圖、查獲現場及物品照片、應召女
    子朱小桂及男客張翔閔持用手機畫面翻拍照片（含LINE名稱
    「東林-摩卡咖啡館0000000000」之主頁廣告、交易項目等
    畫面）、應召女子劉玉飛、胡小平與男客蔡居庭持用手機之
    畫面翻拍照片、108年9月19日房表紀錄本正本1張、出租人
    車王大飯店（代理人為被告丙○○）與同案被告乙○○簽訂之租
    賃契約書影本、臺中市政府警察局第六分局違反社會秩序維
    護法中市警六分偵字第1080112524號處分書5份、應召女子
    朱小桂、劉玉飛、胡小平之中華民國臺灣地區入出境許可證
    、應召女子黃小倩之大陸地區人民明細資料報表（見警卷第
    7-9、37-41、117、119-123、127-131、135-139、147-207
    、231、237-239、247頁）；扣案物照片、本院109年度院保
    字第2116號扣押物品清單（見本院卷第79、83頁）在卷可稽
    。並有扣案如附表所示之物可資佐證。此部分事實，堪可認
    定。
二、被告丁○○雖以前詞置辯。惟查：
（一）觀諸應召女子朱小桂於警詢時陳稱：我入境之後就住在飯
      店1712號房，平日三餐我會給付餐費，由7樓櫃檯人員即
      丁○○幫忙叫餐等語（見警卷第57-58頁）、應召女子劉玉
      飛、胡小平均於警詢時陳稱：其等入住之後，每日午、晚
      餐均由7樓櫃檯人員即被告丁○○提供，其會直接將餐飲送
      進房間內，每餐是100元等語（見警卷第74-75、82-83頁
      ），以及同案被告乙○○於偵查中供稱：這些小姐來臺灣，
      我怕會被發現，叫她們盡量不要外出，如果要買東西就通
      知我，我再幫她們買過去，再請丁○○轉交給她們等語（見
      偵卷第54頁），核與被告丁○○自承：小姐會在群組內向我
      說要訂幾個便當，乙○○偶爾會請我幫忙轉交給幾號房的人
      等語（見本院卷第102頁），均相互吻合。可見被告丁○○
      除向男客收取開房間之費用後交付鑰匙及打掃房間外，亦
      有為入住於飯店7樓房間內之應召小姐訂午、晚餐便當，
      及轉交同案被告乙○○交付之物品。由此可見，被告丁○○顯
      然知悉本案應召女子均係居住於飯店7樓房間內，且其等
      為免出入遭人發現，遂由被告丁○○幫忙訂購便當及轉交物
      品。
（二）又依卷附查獲現場照片所示，應召小姐與男客從事性交易
      完畢後，房間內便有使用過之保險套及外包裝（見警卷第
      165-167、187頁）。審以被告丁○○亦負責於男客離開後打
      掃房間之工作，則其打掃時必定會在房間內發現上開物品
      ，是其當可輕易知悉男客係於房間內與應召女子從事性交
      行為。況且，被告丁○○為警扣案如附表編號2所示手機內
      ，有「東林2-摩卡咖啡館」於本案警方到場搜索時退出對
      話群組之紀錄（見警卷第151頁）。而依男客張翔閔於警
      詢中所陳（見偵卷第163-167頁）及其手機翻拍照片所示
      （見警卷第175-181頁），「東林2-摩卡咖啡館」即為男
      客張翔閔預約應召小姐朱小桂從事性交易之LINE群組，該
      群組個人介面並有各應召女子之照片與服務價格。參以同
      案被告乙○○於偵查中供稱：男客要從事性交易都是用LINE
      跟我聯繫等語（見偵卷第53頁）。由此益徵，被告丁○○對
      於同案被告乙○○係透過LINE「東林2-摩卡咖啡館」媒介應
      召女子與男客從事性交易乙節，顯然知之甚詳。被告丁○○
      上開所辯，要屬事後卸責之詞，毫無可採。
（三）基上，被告丁○○明知同案被告乙○○係透過LINE「東林2-摩
      卡咖啡館」媒介入住於該飯店7樓之應召女子與男客從事
      性交易，仍負責於7樓櫃檯向男客收取開房間之費用後交
      付房間鑰匙，並於每日20時許，將當日所有收取之費用上
      繳給同案被告乙○○，而以此方式與同案被告乙○○、「有哥
      」及不詳應召集團成員共同營利。故被告丁○○確有共同圖
      利媒介性交之犯行，堪以認定。
三、被告丙○○雖以前詞置辯。然查：
（一）同案被告乙○○於偵查中陳稱：我是在106年4月初開始承租
      ，我承租時跟丙○○說要當宿舍用，沒有說要做性交易使用
      ；丙○○只有收租金，沒有抽成，後來他發現我們有從事性
      交易後，原本不想再出租了，是我拜託他，說我會低調，
      他才勉強讓我繼續承租，並要求我要低調一點等語（見偵
      卷第53-54頁），核與被告於偵查中供稱：乙○○是說她要
      租下來當宿舍給員工住，所以我才會出租給她，出租之後
      ，我有發現她把飯店作為色情的營業場所，有告知她不要
      太誇張就好，因為景氣不好，想說多少賺一點租金，才會
      讓她繼續經營；我只有提供場所，至於應召女子如何來的
      、如何從事性交易，我不知道，我也沒有抽成等語（見偵
      卷第52頁），相互吻合。且被告於本院準備程序時仍供稱
      ：我是出租過了一段時間之後，去飯店走動查看時，發現
      7樓出入人員複雜，有做特種行業小姐的樣子，我才發現
      乙○○在做應召站，但她辦託我再租給她一段期間，讓她找
      新的地點，我才答應，之後過1、2個月，就被警察查獲等
      語（見本院卷第101頁）。由此可知，被告丙○○於出租時
      雖不知同案被告乙○○係欲承租作為應召站使用，然被告丙○○至遲於108年8月19日（依其供述而採有利於其之認定，
      應認係本案為警查獲前1個月）前往該飯店7樓查看時，已
      察覺該樓層出入人員複雜，疑似有應召女子，懷疑同案被
      告乙○○經營應召站，而向乙○○表示其不願再繼續出租。然
      經同案被告乙○○懇求並表示其將低調行事之後，被告丙○○
      考量景氣不佳，為賺取每月租金12萬元，便仍答應繼續出
      租給同案被告乙○○作為應召站使用。是被告丙○○嗣於本院
      審理時翻異前詞，辯稱：我對於乙○○經營應召站乃半知半
      覺，乙○○當時講的很堂皇，我只有懷疑而已等語，顯屬事
      後卸責之詞，不足採信。
（二）按刑法第231條第1項所謂「容留」，係指收容留置而言，
      例如提供女子與他人為性交或猥褻行為之場所，而「媒介
      」則係居間仲介之意。又刑法上所謂幫助他人犯罪，係指
      對他人決意實行之犯罪有認識，而基於幫助之意思，於他
      人犯罪實行之前或進行中施以助力，給予實行上之便利，
      使犯罪易於實行，而助成其結果發生者。經查，被告丙○○
      於108年8月19日已知悉同案被告乙○○係承租上址作為應召
      站使用，卻仍答應繼續出租，直至108年9月19日為警查獲
      止。因被告丙○○僅向同案被告乙○○收取月租，並未就性交
      易報酬抽成，亦未參與應召站之經營，堪認被告丙○○未為
      共同圖利媒介、容留性交或幫助圖利媒介性交之行為，而
      係基於幫助犯圖利容留性交罪之犯意，於108年8月19日之
      後繼續出租上址給同案被告乙○○作為容留女子與他人為性
      交行為之場所，而對同案被告乙○○犯圖利容留性交罪施以
      助力。基上，被告丙○○確有幫助圖利容留性交之犯行，亦
      堪認定。
四、綜上所述，本案事證明確，被告丁○○、丙○○上開犯行，洵堪
    認定，均應依法論科。
參、論罪科刑：
一、被告丁○○部分：
（一）核被告丁○○所為，係犯刑法第231條第1項之圖利媒介性交
      罪。被告與同案被告乙○○、「有哥」及不詳應召集團成員
      間，有犯意聯絡及行為分擔，為共同正犯。又按刑法第23
      1條第1項之處罰客體係容留、媒介等行為，並非性交、猥
      褻行為，亦即其罪數應以容留、媒介等行為（對象）定之
      。容留、媒介「不同女子」為性交易行為部分，其行為之
      時間、地點明顯可以區隔，各行為可分而具有獨立性，自
      應分別論罪（最高法院109年度台上字第4531號判決意旨
      參照）。查被告丁○○係共同圖利媒介使應召女子朱小桂、
      胡小平、劉玉飛分別與男客為性交行為，依上開說明，應
      按其媒介從事性交易女子之人數計算罪數，故被告丁○○本
      案係犯3次圖利媒介性交罪，且應分論併罰。
（二）爰審酌被告丁○○無犯罪之前科紀錄，素行尚可，且係受僱
      擔任7樓櫃檯兼房務人員以賺取月薪24,000元，並非本案
      應召站之經營者，兼衡其自陳為國小畢業，目前在幫人洗
      碗，離婚，有3名成年子女，其現與朋友同住，無須扶養
      他人（見本院卷第199頁）等一切情狀，分別量處如主文
      所示之刑，並均諭知易科罰金之折算標準，暨定其應執行
      之刑及易科罰金之折算標準如主文。
三、被告丙○○部分：
（一）核被告丙○○所為，係犯刑法第30條第1項前段、第231條第
      1項之幫助圖利容留性交罪。公訴意旨認被告丙○○係共同
      圖利媒介、容留性交或幫助圖利媒介性交，容有誤會，惟
      因圖利媒介性交、圖利容留性交均屬刑法第231條第1項所
      定之罪，且共同正犯與幫助犯僅屬行為態樣之分，故不生
      變更起訴法條問題，附此敘明。
（二）被告丙○○於108年8月19日繼續出租上址給同案被告乙○○作
      為應召站使用，僅為一個幫助行為，卻幫助同案被告乙○○
      圖利容留多名應召女子，乃以一行為觸犯數相同之罪，為
      想像競合犯，應僅論以一幫助圖利容留性交罪。又被告係
      幫助犯，所犯情節較正犯輕微，應依刑法第30條第2項規
      定減輕其刑。
（三）爰審酌被告丙○○乃車王大飯店負責人，為賺取月租12萬元
      即率爾為上開犯行，兼衡其自陳為高中畢業，目前仍在經
      營車王大飯店，需扶養2名就讀大學之子女，經濟狀況普
      通（見本院卷第199頁）等一切情狀，量處如主文所示之
      刑，並諭知易科罰金之折算標準。
肆、沒收部分：
一、扣案如附表編號1之物，係被告丁○○用以登記男客入住時間
    所用；扣案如附表編號2之物，則係其用以與同案被告乙○○
    聯繫之用等節，業據被告丁○○供陳在卷（見本院卷第104頁
    ）。足認上開物品均係供被告丁○○本案犯罪所用，均應依刑
    法第38條第2項前段規定宣告沒收。
二、又被告丁○○自承其擔任7樓櫃檯兼房務人員之月薪為24,000
    元（見本院卷第196頁），因被告丁○○係於108年7月間開始
    受雇負責上開工作，故其犯罪所得應為2個月之薪水即48,00
    0元；而被告丙○○自承其出租上址給同案被告乙○○之月租為1
    2萬元，因其係於為警查獲前1個月開始為本案犯行，故其犯
    罪所得應為1個月之租金即12萬元。又上開犯罪所得均未據
    扣案，應依刑法第38條之1第1項前段、第3項規定宣告沒收
    ，並於全部或一部不能沒收或不宜執行沒收時，追徵其價額
    。
三、至扣案現金4,800元，乃被告丁○○向男客收取之開房間費用
    ，尚未上繳給同案被告乙○○即為警查扣，業經被告丁○○供述
    明確（見本院卷第104頁）。可見該扣案物並非被告丁○○所
    有，故不於被告丁○○本案所犯罪刑項下宣告沒收，附此敘明
    。
伍、不另為無罪諭知部分：
    公訴意旨另認：警方於同日在上開飯店7樓1711號房查獲之
    田飛及在1721號房查獲之羅姍姍，均為應召女子部分。經查
    ，因田飛及羅姍姍均否認其等為應召女子，卷內復無其他證
    據可資佐證，故就該2名女子部分，難認被告丁○○有共犯圖
    利媒介性交犯行，亦難認被告丙○○有此部分之幫助圖利容留
    性交犯行。是公訴意旨此部分所指，容有未洽，本應為無罪
    之諭知，惟因公訴意旨認被告丁○○、丙○○此部分犯行與前揭
    經起訴論罪科刑之犯行間，為接續犯之實質上一罪關係，爰
    均不另為無罪之諭知。
乙、無罪部分
壹、公訴意旨另略以：被告戊○○係負責在該飯店1樓櫃檯引導男
    客搭乘電梯至7樓指定房間從事性交易。因認被告戊○○共同
    涉犯刑法第231條第1項之圖利媒介性交罪嫌等語。
貳、按犯罪事實應依證據認定之，無證據不得認定犯罪事實；不
    能證明被告犯罪或其行為不罰者，即應諭知無罪之判決，刑
    事訴訟法第154條第2項、第301條第1項分別定有明文。次按
    認定不利於被告之事實，須依積極證據，苟積極證據不足為
    不利於被告事實之認定時，即應為有利於被告之認定。又認
    定犯罪事實所憑之證據，雖不以直接證據為限，間接證據亦
    包括在內，然而無論直接或間接證據，其為訴訟上之證明，
    須達於通常一般人均不致有所懷疑，而得確信其為真實之程
    度，始得據為有罪之認定（最高法院30年上字第816號、76
    年台上字第4986號判例意旨參照）。又刑事訴訟法第161條
    第1項規定，檢察官就被告犯罪事實，應負舉證責任，並指
    出證明之方法，是檢察官對於起訴之犯罪事實，應負提出證
    據及說服之實質舉證責任，倘其所提出之證據，不足為被告
    有罪之積極證明，或其指出證明之方法，無從說服法院以形
    成被告有罪之心證，基於無罪推定之原則，自應為被告無罪
    判決之諭知（最高法院92年度台上字第128號判例意旨參照
    ）。
參、公訴意旨認被告戊○○涉犯共同圖利媒介性交罪，無非係以被
    告戊○○警詢及偵查中坦承不諱，並有上開卷證可佐，為其全
    部論據。訊據被告戊○○堅詞否認有何共同圖利媒介性交犯行
    ，辯稱：我是受雇於丙○○負責顧飯店1樓的櫃檯，只有要到
    飯店6樓的客人才會經過我的櫃檯，要到7樓的客人會自己走
    另一個通道上7樓，我沒有引導客人上7樓等語。經查：
一、被告戊○○乃受雇於丙○○而在車王大飯店1樓擔任櫃檯人員，
    為被告戊○○所自承，核與被告丙○○所述相符。此部分事實，
    堪以認定。觀諸被告戊○○於警詢中供稱：7樓是丙○○出租出
    去，出租之後，我們就沒有在管理7樓，只要管理好6樓就好
    ，我也沒看過7樓的承租人，我只知道他們也有房務人員，
    我不知道7樓有在經營應召站等語，及於偵查中供稱：飯店
    是6、7樓2層，大樓有2部電梯，我在1樓當櫃檯，來的客人
    都是單純住宿的，我只有管理1樓的進出，假設客人要性交
    易會從另1個出入口進出，不會經過我，我也沒有告知客人
    如何到7樓，我只負責管6樓正常住宿的部分等語。可見被告
    戊○○於警詢及偵查中均否認其知悉飯店7樓為應召站，亦否
    認其有引導男客上7樓與應召女子從事性交易之行為，是公
    訴意旨認被告戊○○已坦承本案犯行，顯屬誤會。
二、依同案被告乙○○於偵查中所述，其係透過LINE與男客聯繫性
    交易事宜，且會跟男客說直接到飯店上7樓，不用經過櫃檯
    ，其會請7樓的丁○○幫忙收300元的房間錢等語（見偵卷第53
    頁），核與證人即男客張翔閔於警詢時證稱：我是透過LINE
    預約應召女子，應召站人員要我前往飯店7樓櫃檯拿房間鑰
    匙，所以我開車抵達飯店地下1樓停車場後，就搭乘電梯到7
    樓，出電梯後就交付房費300元給7樓櫃檯人員，並拿取鑰匙
    等語（見警卷第63-64頁），以及證人即男客蔡居庭於警詢
    時證稱：應召站在電話中指示我前往飯店7樓，並向7樓櫃檯
    人員說要開房間，我到達後，就與7樓櫃檯人員接洽並支付
    房費300元及拿取鑰匙等語（見警卷第87-88頁），均相互吻
    合。由上可知，男客均係依照同案被告乙○○指示直接前往飯
    店7樓找7樓櫃檯人員即丁○○表示要開房間，並無先至飯店1
    樓櫃檯報到而由被告戊○○引導搭乘電梯至7樓之情形。況男
    客欲從事性交易必當隱密為之，佐以飯店所在大樓1樓其中1
    台電梯上方已標明為「飯店專用電梯」，而可通往6、7樓（
    見本院卷第157頁），該棟大樓之地下室亦有標示「旅館專
    用電梯」1台（見本院卷第161頁），則男客抵達該飯店之後
    ，顯然無須詢問被告戊○○即可自行搭乘電梯至7樓甚明。是
    以，被告戊○○所辯上情，應屬實在。
三、綜上所述，依檢察官所舉之積極證據，尚未達於通常一般人
    均不致有所懷疑，而得確信被告戊○○有公訴意旨所指共同圖
    利媒介性交犯行，致無從說服本院形成被告戊○○有罪之心證
    ，屬不能證明被告戊○○犯罪，揆諸前揭規定及說明，自應諭
    知被告戊○○無罪之判決。
據上論斷，應依刑事訴訟法第299條第1項前段、第301條第1項前
段，刑法第28條、第30條第1項前段、第2項、第231條第1項、第
41條第1項前段、第51條第5款、第38條第2項前段、第38條之1第
1項前段、第3項，刑法施行法第1條之1第1項，判決如主文。
本案經檢察官林俊杰提起公訴，檢察官甲○○到庭執行職務。
中　　華　　民　　國　　111 　年　　1 　　月　　19　　日
                  刑事第二十庭  審判長法  官  游秀雯
                                      法  官  林秉賢
                                      法  官  黃凡瑄
以上正本證明與原本無異。
如不服本判決應於收受送達後20日內向本院提出上訴書狀，並應
敘述具體理由；其未敘述上訴理由者，應於上訴期間屆滿後20日
內向本院補提理由書（均須按他造當事人之人數附繕本）「切勿
逕送上級法院」。
　　　　                              書記官  林鼎嵐
中　　華　　民　　國　　111 　年　　1 　　月　　20　　日
附錄本案論罪科刑法條：
中華民國刑法第231條
意圖使男女與他人為性交或猥褻之行為，而引誘、容留或媒介以
營利者，處5年以下有期徒刑，得併科10萬元以下罰金。以詐術
犯之者，亦同。
附表：
編號 扣案物名稱及數量 1 房表紀錄本1張 2 手機1支（廠牌OPPO，含門號0000000000號SIM卡1張）